【裁判字號】    95,交聲,218
【裁判日期】    950328
【裁判案由】    違反道路交通管理處罰條例聲明異議
【裁判全文】
臺灣臺北地方法院交通事件裁定         95年度交聲字第218號
    異議人即
    受處分人  甲○○
上列受處分人因違反道路交通管理處罰條例案件，對於臺北市交
通事件裁決所於中華民國95年2月22日所為之北市裁三字第裁22-
1AA882563號裁決，聲明異議，本院裁定如下：
    主  文
原處分撤銷。
甲○○汽車駕駛人，在設有禁止停車標誌之處所停車，處罰鍰新
臺幣捌佰元。
    理  由
一、按禁止停車標誌用以告示不得停放車輛，道路交通標誌標線
    號誌設置規則第78條第1項定有明文。又道路交通安全規則
    所稱之「汽車」，係指在道路上不依軌道或電力架線而以原
    動機行駛之車輛（包含機器腳踏車）；又設有禁止停車標誌
    、標線處所不得停車，道路交通安全規則第2條第1項第1款
    及第112條第1項第4款亦定有明文。又道路交通管理處罰條
    例所稱之「車輛」，係指在道路上以原動機行駛之汽車（包
    括機器腳踏車）或以人力、獸力行駛之車輛；而汽車駕駛人
    在設有禁止停車標誌、標線之處所停車者，處新臺幣（下同
    ）600元以上1200元以下罰鍰，道路交通管理處罰條例第3條
    第8款及第56條第1項第1款亦有明文。次按，汽車駕駛人有
    違規停車而駕駛人不在場之情形，當場不能掣單舉發者，得
    對汽車所有人逕行舉發處罰；逕行舉發違反道路交通管理事
    件，經汽車所有人依通知單之應到案日期前到案，並告知違
    規駕駛人姓名、身分證統一編號及住址者，處罰機關應即另
    行通知違規駕駛人到案依法處理；逾應到案日期或雖於期限
    內申訴，惟未告知實際駕駛人，處罰機關應依道路交通管理
    處罰條例第85條第3項規定處罰該汽車所有人，道路交通管
    理處罰條例第7條之2及違反道路交通管理事件統一裁罰基準
    及處理細則第24條分別定有明文。是行為人如係駕駛機器腳
    踏車在設有禁止停車標誌處所違規停車而為警舉發，於舉發
    通知單上所載之應到案日期後一日到案聽候裁決，經處罰機
    關調查後仍認定其有上開違規停車行為者，依違反道路交通
    管理事件統一裁罰基準及處理細則第44條第1項及違反道路
    交通管理事件統一裁罰基準表（以下稱基準表）之規定，應
    對該受處分人處以800元之罰鍰。
二、本件異議人即受處分人甲○○所有之車號為AMN-716號重型
    機車，於民國94年11月28日15時57分許，停放在臺北市○○
    ○路○段131號前之設有禁止停車標誌路段之道路上，因駕駛
    人不在場，而由臺北市停車管理處交通助理員楊陽榮以拍照
    之方式採證，並以受處分人有前揭違反道路交通管理處罰條
    例第56條第1項第4款規定之行為掣單舉發，嗣將前開舉發通
    知單送達於受處分人，經受處分人於舉發通知單所載應到案
    日期（即95年1月1日，按該日適為國定假日而順延至95年1
    月2日）後一日（即95年1月3日）向原處分機關提出申訴，
    案經原處分機關即臺北市交通事件裁決所函請舉發單位即臺
    北市停車管理處調查，因認受處分人確有前開違規行為，原
    處分機關乃以「在設有禁止停車標誌之處所停車」之違規事
    實，並依道路交通管理處罰條例第56條第1項第4款、違反道
    路交通管理事件統一裁罰基準及處理細則第44條第1項及標
    準表之規定，於95年2月22日裁處受處分人罰鍰600元（按應
    為800元，詳如後述）等事實，此有臺北市政府交通局舉發
    違反道路交通管理事件通知單通知聯（北市交停字第1AA882
    563號）及現場採證照片、臺北市停車管理處95年1月10日北
    市停四字第09530102300號函、申訴書及臺北市交通事件裁
    決所違反道路交通管理事件之北市裁三字第裁22-1AA882563
    號裁決書等影本在卷可稽。
三、訊據受處分人固不否認其所有之上開車輛確於前揭時間停放
    於前述設有禁止停車標誌處所之事實，惟矢口否認有何違反
    道路交通管理處罰條例規定之行為，辯稱：其所停放地點並
    未見任何禁止停車標誌云云。經查：受處分人於前述時地未
    在其所停放之上開車輛上，且該車輛違規停放於前述設有禁
    止停車標誌路段道路等事實，業經臺北市停車管理處以前揭
    函文函覆在卷，並有現場採證照片一張在卷可參；而依卷附
    之現場採證照片觀之，上開車輛之停放地點於舉發時確未劃
    設停車格，且前開路段於舉發時確設有禁止停車標誌，並以
    箭頭指示禁停範圍，亦有臺北市停車管理處95年3月21日北
    市停四字第09531379300號函所檢附之相關位置圖及禁止停
    車標誌牌面之照片附卷可參；至現場採證照片內雖未攝及禁
    止停車標誌，然此為禁止停車標誌設置位置所致，並不影響
    該停放地點確為設有禁止停車標誌路段道路，自無解於其違
    規責任之成立；況依該現場採證照片觀之，上開車輛之停放
    地點旁本另劃設機慢車停放區，而受處分人所有之車輛係停
    放於該機慢車停放區○○○○道，尚難僅以停放處未見設有
    禁止停車標誌而主張免責。是受處分人上開所辯，應屬事後
    卸責之詞，不足採信。本件事證明確，受處分人之上開違規
    行為，堪以認定。
四、綜上所述，受處分人確有於前揭時間將其所有之上開車輛停
    放於前述設有禁止停車標誌路段道路之行為，自屬違反道路
    交通管理處罰條例第56條第1項第4款之規定，是原處分機關
    依道路交通管理處罰條例第56條第1項第4款、違反道路交通
    管理事件統一裁罰基準及處理細則第44條第1項及前揭基準
    表之規定裁處受處分人罰鍰600元，固非無見，然受處分人
    係於舉發通知單上所載應到案日期後一日（即95年1月3日）
    向原處分機關提出申訴，依前揭基準表之規定，應處罰鍰80
    0元，是原處分機關就受處分人前開違規行為，誤認其於應
    到案期限內到案而僅處以罰鍰600元，自有未洽。又受處分
    人異議意旨否認上開違規行為，雖無可採，然原處分既有前
    揭可議之處，自屬無可維持，應由本院予以撤銷改判，並另
    就前揭違規行為，依道路交通管理處罰條例第56條第1項第
    4款、違反道路交通管理事件統一裁罰基準及處理細則第44
    條第1項及前揭基準表之規定，裁處如主文第二項所示之處
    分。
據上論斷，應依道路交通案件處理辦法第20條前段，裁定如主文
。
中    華    民    國    95    年    3     月    28    日
                  臺灣臺北地方法院交通法庭
                        法  官  黃雅君
上正本證明與原本無異。
如不服本裁定，應於裁定送達後5日內向本院提出抗告狀。
                        書記官  陳麗津
中    華    民    國    95    年    3     月    28    日


司法院資訊處製作；財團法人民間司法改革基金會備份。
